# 求助陈版及各位老师，年审期间处置联营企业的关联方披露

提问人：q727446006 时间：2020-03-05 08:05:20
8 月末处置联营公司。对该联营公司有收入，期初期末预收有余额。
问题是：
1 关联方名单中仍包含该公司。但是披露的收入是1-8月份形成的收入还是全年形成的收入？
2 期末的预收款是否披露？
3 如果期末预收款不披露的话，期初还存在余额，那么期末余额以 0 列示？
感谢各位老师，实在没找到监管口径下的一个指导。

回答人：chenyiwei
1 、该联营企业 8 月份以后 不再是关联方，故披露的关联交易收入是1-8月份形成的收入。
2 、期末预收款不作为关联往来披露。但在附注中可以脚注文字说明其预收款项余额。